【裁判字號】    95,簡上,5
【裁判日期】    950725
【裁判案由】    贓物
【裁判全文】
臺灣基隆地方法院刑事判決               95年度簡上字第5號
上  訴  人
即  被  告  丙○○
上列上訴人因贓物案件，不服本院基隆簡易庭94年度基簡字第
962號，中華民國94年11月30日第一審判決（聲請簡易判決處刑
書案號：臺灣基隆地方法院檢察署94年度偵字第4280號）提起上
訴，本院管轄之第二審合議庭判決如下：
        主  文
上訴駁回。
        事實及理由
一、本件事實及理由均引用本院基隆簡易庭第一審判決書所載之
    事實及理由（如附件所示）。
二、上訴人上訴理由無非以：伊於94年3月21日下午行經基隆市
    ○○路法國公墓旁之某路攤，因伊之手機遺失，故就近選購
    系爭手機，該手機並非新機，且除充電器外，又無任何配備
    ，經伊殺價，加上該手機亦有刮痕，伊才以新台幣（下同）
    1000元購得，該手機若以店內價格計，亦僅2990元而已，原
    審以5600元計算該手機價值，臆測伊明知該手機為贓物，顯
    非有理，因而提起本件上訴云云。惟查：被告對於其所聲稱
    之基隆市○○路法國公墓旁之某路攤係何人經營始終無從交
    待清楚以供本院查證；次查，被告於本院95年2月8日準備程
    序時陳稱其問過手機店，與系爭手機相同之中古機僅賣3000
    元云云，卻於本院95年7月11日審判時聲稱其問過手機店，
    與系爭手機相同之中古機僅賣1000元，其亦以1000元買得云
    云，而其又於上訴狀中陳稱系爭手機若以店內價格計，僅
    2990 元而已云云，可見其前後3次對於系爭手機之中古市價
    所言均不一致，如何以其之訪價證明其主觀上無故買贓物之
    故意？再查，經本院函詢大霸電子股份有限公司系爭之由該
    公司生產之3268型號之手機之上市時間、94年3月間零售市
    價（無搭配門號）等事項，該公司95年6月13日大霸電字第
    Ｚ○○○○  ○○○○○號函回覆以經該公司向負責該公司產品經銷之
    安捷立股份有限公司查詢，該公司生產之行動電話DB3268
    之上市時間為92年8月底左右，94年3月間之零售市價（無搭
    配門號）為3990元，有上開函附卷可稽，可見被告於購買系
    爭手機時係以顯不相當之代價買得，其明知該手機之贓物屬
    性甚明。又查，被告於本院準備程序時先供稱其向上開攤販
    買系爭手機時，沒有配充電器和其他配件予其，後始改稱該
    攤販有拿充電器予其，該充電器在其家裡，其有向檢察官陳
    明其買到充電器之事實，然檢察官沒有記在筆錄上云云，若
    其有買到充電器屬實，則其經過上開準備程序必然知道當庭
    提出該充電器予法庭之重要性，竟於準備程序後再於本院審
    判庭開庭時陳稱其買到之充電器搞丟了、不知道放在那裡云
    云，顯示被告實無法提出其購買系爭手機時有買到充電器之
    證據，僅因充電器之於手機之重要性，遂以上開各種言詞加
    以搪塞。復查，被告所提出之申購優惠手機同意書、停復話
    證明僅能證明被告曾經自己買過手機並且辦理停、復話，與
    本案待證事項無關。末以，本院為主動查察被告是否有自首
    之對其有利事項，經於審判庭傳訊承辦之辜崇文小隊長到庭
    作證，其證稱「本案是我們分局查贓物通令各單位登錄去找
    失竊手機的紀錄，如果可以查獲失竊手機，有獎勵措施，本
    案是派出所報上偵查隊，我們就去調序號的通聯紀錄，所以
    就找到被告，本件不是被告自首，是我們主動到被告家裡將
    他帶回偵查隊詢問。」、「（問：你們依通聯紀錄找到被告
    後，他當時有承認犯罪嗎？」他承認他擁有本案手機，但是
    他沒有承認犯罪。」等語，可見本件並無被告自首之問題。
三、綜上，被告應負明知而故買贓物之罪責，事實、理由均據第
    一審判決說理明確，上訴人猶執前詞以為本件上訴，非有可
    採。原審核被告所為，係犯刑法第349條第2項之故買贓物罪
    ，並引用刑法第41條第1項前段，罰金罰鍰提高標準條例第1
    條前段、第2條規定，判處上訴人即被告拘役30日，如易科
    罰金以300元折算1日，其認事、用法本均無違誤，量刑亦屬
    妥適；然按行為後法律有變更者，適用行為時之法律。但行
    為後之法律有利於行為人者，適用最有利於行為人之法律，
    刑法第2條第1項定有明文。被告於行為時之刑法第41條第1
    項前段規定：「犯最重本刑為5年以下有期徒刑以下之刑之
    罪，而受6個月以下有期徒刑或拘役之宣告，因身體、教育
    、職業、家庭之關係或其他正當事由，執行顯有困難者，得
    以1元以上3元以下折算一日，易科罰金。」又被告行為時之
    易科罰金折算標準，修正前罰金罰鍰提高標準條例第2條前
    段（現已刪除）規定，就其原定數額提高為100倍折算1日，
    則本件受刑人行為時之易科罰金折算標準，應以銀元300元
    折算1日，經折算為新臺幣後，應以新臺幣900元折算為1日
    。惟95年7月1日修正公布施行之刑法第41條第1項前段則規
    定：「犯最重本刑為五年以下有期徒刑以下之刑之罪，而受
    六個月以下有期徒刑或拘役之宣告者，得以新臺幣一千元、
    二千元或三千元折算一日，易科罰金。」比較修正前後之易
    科罰金折算標準，以95年7月1日修正公布施行前之規定，較
    有利於受刑人，則應依刑法第2條第1項前段，適用修正前刑
    法第41條第1項前段規定，定其折算標準。再依95年7月1日
    施行（95年5月19日三讀通過）之刑法施行法第1條之1第2項
    前段規定「94年1月7日刑法修正時，刑法分則編未修正之條
    文定有罰金者，自94年1月7日刑法修正施行後，就其所定數
    額提高為三十倍。」而刑法第349條第2項之罰金刑，經比較
    適用上開刑法施行法第1條之1第2項前段規定與罰金罰鍰提
    高標準條例第1條前段之規定，均係提高三十倍，並無不同
    ，依刑法第2條第1項前段規定，應適用罰金罰鍰提高標準條
    例第1條前段之規定以提高罰金數額。上訴人徒以前開諸詞
    以為本件上訴，並指摘原判決不當，核無理由，應予駁回。
據上論斷，應依刑事訴訟法第455條之1第3項、第368條、第373
條，刑法第2條第1項前段、第349條第2項、（修正前）第41 條
第1項前段，罰金罰鍰提高標準條例第1條前段，判決如主文。
本案經檢察官甲○○到庭執行職務
中    華    民    國    95    年    7     月    25    日
                  刑事第四庭審判長法    官  鄭景文
                                  法    官  王美婷
                                  法    官  曾雨明
以上正本證明與原本無異。
本件不得上訴。
中    華    民    國    95    年    8     月    1     日
                                  書  記  官  王靜敏
附件：
臺灣基隆地方法院刑事簡易判決         94年度基簡字第962號
聲  請  人  臺灣基隆地方法院檢察署檢察官
被      告  丙○○  男  54歲（民國○○年○○月○○日生）
                    身分證統一編號：Ｚ000000000號
                    住基隆市○○區○○街323巷35號
上列被告因贓物案件，經檢察官聲請以簡易判決處刑（94年度偵
字第4280號），本院判決如下：
    主  文
丙○○故買贓物，處拘役拾日，如易科罰金以佰元折算壹日
。
    事實及理由
一、本件犯罪事實、證據及應適用之法條，均引用如附件檢察官
    聲請簡易判決處刑書之記載。
二、依刑事訴訟法第449 條第1 項前段、第454 條第2 項，刑法
    第349條第2 項、第41條第1項前段，罰金罰鍰提高標準條例
    第1條前段、第2條，逕以簡易判決處刑如主文。
如不服本判決，應於判決送達後10日內，向本院提出上訴狀。
中    華    民    國    94    年    11    月    30    日
                  基隆簡易庭  法  官  齊  潔
以上正本證明與原本無異。
如不服本判決，應於判決送達後10日內，向本院提出上訴書狀，
上訴於本院合議庭，並按他造當事人之人數附具繕本。
中    華    民    國    94    年    11    月    30    日
                            書 記 官  潘端典
臺灣基隆地方法院檢察署檢察官聲請簡易判決處刑書
                                      94年度偵字第4280號
    被  告  丙○○  男  54歲（民國○○年○○月○○日生）
                    籍設基隆市○○區○○街323巷35 號
                    國民身分證統一編號：Ｚ000000000號
上列被告因贓物案件，業經偵查終結，認為宜聲請以簡易判決處
刑，茲敘述犯罪事實及證據並所犯法條分敘如下：
        犯罪事實
一、丙○○於94年3月21日下午5時30分許，在基隆市○○路臨法
    國公墓附近，明知某不詳姓名之人所兜售之規格ＤＢＴＥＬ
    ３２６８，序號：000000000000000Ｋ，市價值新台幣（下
    同）5600元之手機一支，係來歷不明之贓物，竟仍以與市價
    顯不相當之新台幣1000元之價格買受，並插用行動電話
    0000000000使用，嗣為警於94年10月間查詢通聯紀錄時發現
    上情。
二、案經台北縣政府警察局瑞芳分局報告偵辦。
            證據並所犯法條
一、上開犯罪事實，業據被告丙○○坦承不諱，而系爭市價5600
    元之行動電話手機，確為被害人乙○○於94年3月初，在台
    北縣瑞芳鎮○○街外左邊涼亭所失竊之事實，已據被害人乙
    ○○証述明確，並有贓物認領保管單一紙附卷足憑。再質之
    被告亦直承其使用行動電話已有八年之久，衡之常情，被告
    對行動電話機具之市場價格應已有瞭解，參諸被告為貪圖便
    宜，在臨時設攤於路邊之不明人士購買手機，其價格相差甚
    詎，足徵其於購買之初即有贓物之認識至明，本件事証明確
    ，被告犯嫌洵堪認定。
二、核被告所為係犯刑法第349條第2項故買贓物罪嫌。
三、依刑事訴訟法第451 條第1 項聲請逕以簡易判決處刑。
    此致
 臺灣基隆地方法院基隆簡易庭
中    華    民    國    94    年    11    月    15    日
                              檢察官  丁  ○  ○
本件正本證明與原本無異
中    華    民    國    94    年    11    月    25    日
                              書記官  楊  晶  晶
附錄所犯法條：
刑法第349條第2項
搬運、寄藏、故買贓物或為牙保者，處5年以下有期徒刑、拘役
或科或併科1千元以下罰金。
附記事項：本件係依刑事訴訟法簡易程序辦理，法院簡易庭得不
傳喚被告、輔佐人、告訴人、告發人等出庭即以簡易判決處刑；
被告、被害人、告訴人等對告訴乃論案件如已達成民事和解而要
撤回告訴或對非告訴乃論案件認有受傳喚到庭陳述意見之必要時
，請即另以書狀向簡易法庭陳述或請求傳訊。附件：


司法院資訊處製作；財團法人民間司法改革基金會備份。
